【裁判字號】    90,交聲,584
【裁判日期】    901225
【裁判案由】    違反道路交通管理處罰條例聲明異議
【裁判全文】
臺灣士林地方法院交通事件裁定                      九十年度交聲字第五八四號
    原處分機關  臺北巿交通事件裁決所
    異  議  人
    即受處分人  甲○○
右列受處分人因違反道路交通管理處罰條例案件，對於臺北市交通事件裁決所九十年
十月二十九日所為之處分（原處分案號：北市裁三字第駕裁二二—ＡＹ000000
0號），聲明異議，本院裁定如左：
    主  文
異議駁回。
    理  由
一、按汽車駕駛人，駕駛汽車不遵守道路交通標誌、標線、號誌之指示者，處新台幣
    九百元以上一千八百元以下罰鍰；違反第六十條第二項第一款至第三款者，記違
    規點數一點，道路交通管理處罰條例第六十條第二項第三款、第六十三條第一項
    第一款定有明文。又網狀線，用以告示車輛駕駛人禁止在設置本標線之範圍內臨
    時停車，防止交通阻塞，道路交通標誌標線號誌設置規則第一百七十三條第一項
    載有明文可按。
二、本件異議人即受處分人甲○○於民國八十九年十一月二十九日上午十一時四十五
    分許，駕駛車牌號碼ＥＡ—九九五六號自小客車，行經臺北市○○路、大理街交
    岔路口黃線網標線違規臨時停車，經臺北市政府交通大隊警員查獲並照相掣單舉
    發，認其違反道路交通管理處罰條例第六十條第二項第三款之規定，並經裁處罰
    鍰新台幣九百元，併計違規點數一點。受處分人聲明異議理由則以：當時路況是
    呈現突然塞車狀況，於綠燈亮時伊目睹前方可容納二至三部車輛距離，即跟隨前
    車緩慢行進，並無臨時停車行為，故擬請對本案免予處罰云云資為抗辯。
三、經查受處分人上開違規事實，有取締照片一幀在卷足稽，觀之照片顯示，受處分
    人確實將所駕駛之車輛臨停於網狀線內，且前後無移動痕跡，顯處於靜止狀態，
    而設有網狀線之交岔路口，不論前方號誌是紅燈或綠燈，皆不可臨時停車，以確
    保路口淨空，避免交通阻塞，駕駛人未到路口前，應自行判斷前方是否尚有空間
    可以行駛，倘明知前方無多餘空間仍強行停入網狀區域，即構成違規。本件倘如
    異議人所言，前方尚有二至三部車輛空間，應不至於暫停於網狀線內，顯見被告
    係於綠燈亮時，強行尾隨前車前進，因前方車輛未繼續前進，始暫停於網狀線內
    ，其違規事實甚為明確，受處分人事後以上開情詞置辨，否認違規，顯係事後圖
    卸飾詞，不足採信。從而原處分機關據以援引上開規定，裁處罰鍰新台幣九百元
    ，併計違規點數一點，並無不當。本件異議為無理由，應予駁回。
三、據上論斷，應依道路交通案件處理辦法第十九條，裁定如主文。
中      華      民      國    九十      年     十二     月    二十五    日
                                  臺灣士林地方法院交通法庭
                                      法  官  李  昆  霖
右正本證明與原本無異。
如不服本裁定應於送達後五日內向本院提出抗告狀。
                                      書記官  李  佩  真
中      華      民      國    九十      年     十二     月    二十八    日


司法院資訊處製作；財團法人民間司法改革基金會備份。
